---
title: "Taller 1 - Simulación"
author: "Diego RivDiego Andreseros - Juan David Romero"
date: '2022-03-16'
output: html_document
---

```{r setup, include=FALSE}
knitr::opts_chunk$set(echo = TRUE)
```

## 
### **EJERCICIO 1°**

Al comparar los caracteres morfométricos de una especie de langostinos de gran importancia económica en Argentina se observaron diferencias de tamaño entre macho y hembra. En la siguiente tabla se presentan los datos (Largo total mm) de las morfometrías de machos y hembras obtenidos en diferentes recolectas (Ruiz & Mendia, 2008).


|HEMBRAS|[]()
:-------------: | :----:| :----:| :----:| :-----:| :----:| :----:|
|183.2|182.5|166.8|184.1|190.0|196.3|183.0|178.1|193.3|204.3|193.2|187.3|
 176.5|180.4|185.8|179.0|184.3|189.3|188.3|189.2|195.5|186.8|189.1|202.4|
 202.2|203.1|210.8|
 
|MACHOS|[]()
:-------------: | :----:| :----:| :----:| :-----:| :----:| :----:|
|140.9|173.9|118.9|121.7|177.4|140.0|173.8|154.8|192.7|154.5|177.5|134.4|
 109.2|153.4|175.0|150.7|138.7|169.8|203.3|136.7|153.9|163.0|165.3|176.7|
 137.7|126.7|150.0|

```{r punto1, echo = FALSE}
library(moments)

hembras<-c(183.2,182.5,166.8,184.1,190.0,196.3,183.0,178.1,193.3,
           204.3,193.2,187.3,176.5,180.4,185.8,179.0,184.3,189.3,
           188.3,189.2,195.5,186.8,189.1,202.4,202.2,203.1,210.8); 

#Datos de langostinos machos
machos<-c(140.9,173.9,118.9,121.7,177.4,140.0,173.8,154.8,192.7, 
          154.5,177.5,134.4,109.2,153.4,175.0,150.7,138.7,169.8,
          203.3,136.7,153.9,163.0,165.3,176.7,137.7,126.7,150.0);


nHembras = length(hembras)
nMachos = length(machos)

mediaHembras=mean(hembras);
desviacionHembras<-sd(hembras);

desviacionMachos<-sd(machos);
mediaMachos=mean(machos);

skeM = skewness(machos)
KurM = kurtosis(machos)
skeH = skewness(hembras)
KurH = kurtosis(hembras)

confianza = 0.97
z = qnorm(0.5+confianza/2)

idcH = c(mediaHembras-z*desviacionHembras/nHembras^.5, 
        mediaHembras+z*desviacionHembras/nHembras^.5);
idcM = c(mediaMachos-z*desviacionMachos/nMachos^.5, 
         mediaMachos+z*desviacionMachos/nMachos^.5);

```

 **A.** Haga un histograma con cinco clases y determine la distribución de los datos para cada sexo. Explique acerca de la distribución del tamaño para cada género. 


```{r punto1Histo, echo = FALSE}

par(mfrow=c(1,2))

#Histograma de 5 clases para macho y hembra
hist(hembras,breaks = 5,main="Hembras",col="#F19C89",
     col.main="#520707",col.sub="white",col.lab="#520707",fg="black", 
     xlab = "longitud", ylab = "Numero de langostinos")

hist(machos,breaks = 5,main="Machos",col="#F19C89",
     col.main="#520707",col.sub="white",col.lab="#520707",fg="black",
     xlab = "longitud" , ylab = "Numero de langostinos")


```

El problema nos presenta una distribucion normal tanto para hembras, como machos debido a las caracteristicas de sus datos ya que son continuos y Mediante el coeficiente de simetria para los  datos de ambos sexos nos arrojan la sigueinte información de su comportamiento.


```{r punto1A1, echo = FALSE}

paste ("variable de asimetria", skeH)
paste ("El coeficiente de curtosis: ", KurH)

```


###### **Para las hembras, nos da un valor de 0.2056 en la variable de asimetria, lo que indica que tiene una simetria positiva y con el coeficiente Courtisis que nos da 2.9457, nos muestra una distribución leptocurtica.**



```{r punto1A2, echo = FALSE}

paste ("variable de asimetria", skeM)
paste ("El coeficiente de curtosis: ", KurM)

```


###### **Para las hembras, nos da un valor de 0.0447 en la variable de asimetria, lo que indica que tiene una simetria positiva y con el coeficiente Courtisis que nos da 2.4257, nos muestra una distribución leptocurtica.**
 



 **B.** Hallar el promedio y la desviación estándar para cada sexo. ¿Qué puede concluir?
 
 ```{r punto1B1, echo = FALSE}

paste ("Promedio HEMBRAS: ", mediaHembras)
paste ("Desviación estandat HEMBRAS: ", desviacionHembras)

```
###### **Estos datos estadisticos nos indican que el tamaño promedio de los langostinos hembras es de 189.066 y su desviación estandar de 9.9831 nos muestra la dispersion de los datos con respecto a su media, en este caso, nos da a conocer que los datos no se encuentran tan dispersos entre sí.**

 
 ```{r punto1B2, echo = FALSE}

paste ("Promedio HEMBRAS: ", mediaMachos)
paste ("Desviación estandat HEMBRAS: ", desviacionMachos)

```
###### **Estos datos estadisticos nos indican que el tamaño promedio de los langostinos machos es de 154.4667 y su desviación estandar de 23.0642 nos muestra la dispersion de los datos con respecto a su media, en este caso, nos da a conocer que los datos se encuentran un poco dispersos entre sí.**




 **C.** Halle un intervalo para la media del Largo total por sexo con un nivel de confianza del 97%. Provea la inter-pretación respectiva. 
 
  ```{r punto1C1, echo = FALSE}

paste ("Limite inferior para el intervalo de confianza de las HEMBRAS: ", idcH[1])
paste ("Limite superior para el intervalo de confianza de las HEMBRAS: ", idcH[2])

```
###### **El intervalo de confianza para las HEMBRAS VA DESDE 184.6608 A 193.1725 dandonos a entender que cualquier longitud fuera de estos margenes es poco probable que suceda ya que hay un 97% de confianza que el dato este entre los valores**

  ```{r punto1C2, echo = FALSE}

paste ("Limite inferior para el intervalo de confianza de las MACHOS: ", idcM[1])
paste ("Limite superior para el intervalo de confianza de las MACHOS: ", idcM[2])

```
###### **El intervalo de confianza para las MACHOS VA DESDE 144.8341 A 164.0992 dandonos a entender que cualquier longitud fuera de estos margenes es poco probable que suceda ya que hay un 97% de confianza que el dato este entre los valores**




 **D.** Construya un Boxplot por sexo e interprételo.
 
 
```{r puntoDBOXPLOT, echo = FALSE}

par(mfrow=c(1,2))

#Histograma de 5 clases para macho y hembra
boxplot(machos, horizontal = FALSE,   
        main = "LANGOSTINOS MACHOS", ylab = "longitud", col="#F6A0A0")
stripchart(machos, vertical = TRUE, method = "jitter", pch = 19, add = TRUE, col = "#F54B4B")



boxplot(hembras, horizontal = FALSE,   
        main = "LANGOSTINOS HEMBRAS", ylab = "longitud", col="#F6A0A0")
stripchart(hembras, vertical = TRUE, method = "jitter", pch = 19, add = TRUE, col="#F54B4B")


```


Como observamos en el boxplot de los langostinos hembras, podemos analizar que los datos se encuentran juntos, encontrando algunos datos atipicos y observamos que tiene una simetria positiva ya que la caja superior es ligeramente mas grande que la inferior.

Como observamos en el boxplot de los langostinos machos, podemos analizar que los datos se encuentran mas dispersos que el boxplot de las hembras, encontrando pocos datos atipicos y observamos que tiene una simetria positiva ya que la caja superior es mas grande que la inferior.





 **E.** Compruebe a normalidad de los datos.
 ```{r punto1E, echo = FALSE}
par(mfrow=c(1,2)) #Agregamos 2 rejillas
#Hembras
qqnorm(hembras,main="Langostinos Hembras",ylab="") 
qqline(hembras)

#Machos
qqnorm(machos,main="Langostinos Machos",ylab="") 
qqline(machos)


```




Como vemos graficamente en las graficas tanto los langostinos macho y los langostinos hembra, los datos forman una linea aproximadamente recta a lo largo de la linea. La distibucion normal parece ajustarse con los datos de los langostinos, por ende podemos decir que las graficas parecen obedecer a un grafico de distribucion normal.
  
 
### **EJERCICIO 2°**

En un restaurante de la ciudad se sabe que la probabilidad de que se reciba un billete de $50.000 falso es de 0.015. Si se sabe que en una semana se reciben pagos con 900 billetes de $50.000, halle la probabilidad de que: 

```{r punto2Grafica, echo = FALSE}

n = 900
p = 0.015

plot(0:30, dbinom(0:30, n, p),main = "Distribucion Binomial",xlab = "Numero de billetes",ylab = "Probabilidad",pch=16,col="red",
     col.main="blue",col.sub="white",col.lab="orange",fg="purple")

```


```{r punto2, echo = FALSE}
n = 900
p = 0.015
q = 1-p
x1 = 25
prob1 = pbinom(x1, n, p, lower.tail = T)
x2 = 20
x3 = 30

prob2 = pbinom(x2, n, p, lower.tail = F)
prob3 = pbinom(x3, n, p, lower.tail = F)

probTotal2 = prob2-prob3;

x4 = 10

probTotal3 = 1 - pbinom(x4, n, p);

```
**A.** A lo sumo 25 billetes sean falsos.


```{r punto2A1, echo = FALSE}

paste ("P(X1<=25)")
paste ("La probabilidad de que a lo sumo 25 billetes sean falsos es de ", prob1)


```




 **B.** La cantidad de billetes falsos esté entre 20 y 30.
```{r punto2B, echo = FALSE}

paste ("P(X>=20) y P(X<=30)")
paste ("La probabilidad de que 20 a 30 de billetes sean falsos es de ", probTotal2)


```




 **C.** Más de 10 sean falsos.
```{r punto2C, echo = FALSE}

paste ("P(X>10)")
paste ("La probabilidad de que hayan más de 10 billetes sean falsos es de ", probTotal3)


```



### **EJERCICIO 3°**

Según un estudio del Departamento Nacional de Estadística -DANE-, la vida media para el quinquenio de 2010 a 2015 de los habitantes de Colombia es 76 años, con una varianza de 25. Se pretende hacer un estudio con el objetivo de extrapolar los resultados anteriores a una pequeña ciudad de 100.000 habitantes, considerando que el tiempo de sobrevida es normal. 


```{r punto3, echo = FALSE}

#X= probabilidad de que un habitante sobreviva
media=76
varianza=25
n=100000


mayor92anios=ppois(91,76,lower.tail = F)

plot(0:184,dpois(0:184,76),xlab="Tiempo de sobrevida de los habitantes", ylab="Probabilidad",
     main=" Distribucion Poisson",pch=16,col="red",
     col.main="blue",col.sub="white",col.lab="orange",fg="purple")


menos55anios<-ppois(55,76);menos55anios#Viviran menos de 55 años
mas75anios<-ppois(74,76,lower.tail = F);mas75anios

totalB=menos55anios+mas75anios#Viviran menos de 55 o mas de 75 anios


```

 **A.**  ¿Cuántos de los habitantes de la pequeña ciudad superarán previsiblemente los 92 años?

```{r punto3A, echo = FALSE}

#X= probabilidad de que un habitante sobreviva
paste("La cantidad de habitantes que superaran los 92 años es: ",mayor92anios*100000)


```

 **B.**  ¿Cuántos vivirán menos de 55 años o más de 75 años?

```{r punto3B, echo = FALSE}

#X= probabilidad de que un habitante sobreviva
paste("La cantidad de habitantes que viviran menos de 55 años o mas de 75 años es de : ",totalB*100000)


```
 